臺灣苗栗地方法院民事判決
                                    111年度苗小字第598號
原      告  華南產物保險股份有限公司

法定代理人  陳文智  
訴訟代理人  林柏江  
            張孝義  
被      告  張芸家  
上列當事人間請求侵權行為損害賠償事件，本院於民國111年9月
13日言詞辯論終結，判決如下：
    主  文
被告應給付原告新臺幣壹萬貳仟壹佰伍拾元，及自民國一一○年
六月十四日起至清償日止，按年息百分之五計算之利息。
訴訟費用新臺幣壹仟元由被告負擔。
本判決第一項得假執行。
    事實及理由
一、原告主張：原告前承保訴外人謝宜樺所有之車號000-0000號
    自用小客車（下稱系爭小客車）車體損失險。嗣被告於民國
    110年3月20日10時20分許，騎乘車號000-000號普通重型機
    車，沿苗栗縣苗栗市中正路由南往北行駛，行經該路段門牌
    號碼794號前方路段時，詎竟疏未注意保持安全距離，而不
    慎自後追撞同向前方由謝宜樺所駕駛之系爭小客車車尾（下
    稱系爭事故），造成系爭小客車受有損壞，經送修後共計支
    出修繕費用新臺幣（下同）12,150元（均為工資12,150元）
    。原告業已依約賠付前開修繕費用予被保險人，是依保險法
    第53條之規定，自得代位請求被告賠償修繕費用。為此，爰
    依民法第191條之2、第184條及第196條等規定提起本件訴訟
    請求。並聲明：被告應給付原告12,150元，及自起訴狀繕本
    送達之翌日起至清償日止，按週年利率5％計算之利息。
二、被告則以：伊固有疏未注意車前狀況之過失，然系爭事故發
    生時，伊正欲由左側車道切換至右側車道，故轉頭確認後方
    有無來車，此際前方由謝宜樺駕駛之系爭小客車正由右側車
    道欲切換至左側車道及煞車減速，伊因而不及煞停自後追撞
    系爭小客車後保險桿，故謝宜樺變換車道及煞車減速亦應同
    為本件肇事原因而與有過失。其次，系爭小客車於事故發生
    時僅受輕微摩擦刮傷，並無更換全新保險桿之必要，且依一
    般民間修車廠修繕費用行情，系爭小客車所需修繕費用應僅
    需3,000至4,000元，故原告請求賠償數額顯非合理等語置辯
    。並聲明:原告之訴駁回。
三、按故意或過失，不法侵害他人之權利者，負損害賠償責任；
    又汽車、機車或其他非依軌道之動力車輛，在使用中加損害
    於他人者，駕駛人應賠償因此所生之損害；民法第184 條第
    1 項前段、第191 條之2 前段分別定有明文；又按汽車行駛
    時，駕駛人應注意車前狀況，並隨時採取必要之安全措施，
    道路交通安全規則第94條第3項定有明文。查:
　㈠原告主張被告騎乘機車行經肇事地點時，因過失疏未注意車
    前狀況及採取必要安全煞停措施，致不慎擦撞系爭小客車而
    肇事等情，業據提出公路監理查詢資料、交通事故登記聯單
    、道路交通事故初步分析研判表、事故現場圖、車損照片、
    估價單及發票等件為憑(見本院卷第19至31頁)，復經本院依
    職權調取系爭交通事故現場圖、調查報告表、談話紀錄表及
    現場照片等件為憑(見本院卷第39至57頁)，復為被告不爭執
    ，是此部分事實，自堪認定。從而，原告依據前開規定，主
    張被告應負侵權行為損害賠償責任，自屬有據。
　㈡至被告雖辯稱:系爭小客車於事發時有變換車道、煞車減速等
    駕駛行為，致伊不及閃避而自後方追撞，故謝宜樺就系爭事
    故之發生亦屬與有過失云云。然系爭事故發生時，系爭小客
    車係同向行駛在被告前方道路，而該路段為單向通行設有雙
    車道，並無任何禁止變換車道之標誌或標線設置等情，有前
    揭卷附事故現場照片、事故現場圖可參，基此，縱認謝宜樺
    於事發時確有變換車道、煞車減速等駕駛行為存在，亦難認
    有何違反道路交通安全相關規範而構成過失情事，況佐以被
    告於本院審理期間自承:我在切換車道時有轉頭向後方看有
    無來車，在我轉頭時，對方切換車道我才沒有辦法看到前方
    狀況而發生車禍等情(見本院卷第122頁)，益可徵見系爭事
    故之發生，主要係肇因於被告騎乘機車疏未注意車前狀況及
    採取必要安全煞停措施所致，故被告上開所辯，自屬無稽，
    難以採為有利於其之認定。
三、次按不法毀損他人之物者，被害人得請求賠償其物因毀損所
    減少之價額，民法第196條亦有明定；再按物被毀損時，被
    害人除得依民法第196條請求賠償外，並不排除民法第213條
    至第215條之適用，依民法第196條請求賠償物被毀損所減少
    之價額，得以修復費用為估定之標準，但以必要者為限（例
    如修理材料以新品換舊品，應予折舊）（參見最高法院77年
    度第9次民事庭會議決議）。本件原告支出之修繕費用共計1
    2,150元，其中包含工資3,200元及後保險桿之鈑金費用2,25
    0元、烤漆費用6,700元，並無更換零件情形，有卷附福斯汽
    車原廠估價單、發票可參(見院卷第29至31頁)，故自無須扣
    除前述更換零件之折舊費用，從而原告主張系爭小客車實際
    所受損害額為12,150元，亦屬可採。至被告雖另辯稱:本件
    有更換全新保險桿，且修繕數額不符一般民間修車廠修繕費
    用行情云云，然本件修繕過程並未曾更換保險桿，業經本院
    認定如前，故被告此部分所辯，已與客觀事證有所出入，而
    非可採；又針對原告所提前揭估價單所示修繕項目及金額，
    被告復未能提出任何證據憑以證明上開修繕費用非屬必要支
    出，則被告空言辯稱:本件修繕費用數額過高云云，亦屬無
    據，難以採憑。
四、綜上所述，原告依據民法第184 條第1 項前段、第191 條之
    2 前段及第196條等規定及保險代位之法律關係，請求被告
    應給付12,150元，及自起訴狀繕本送達翌日即110年6月14日
    (見院卷第77頁送達證書)起至清償日止，按週年利率5％計算
    之利息，為有理由，應予准許。
五、本件係依小額程序為被告敗訴之判決，依民事訴訟法第436
    條之20規定，應依職權宣告假執行。
六、本件判決基礎已臻明確，兩造其餘攻擊防禦方法及訴訟資料
    ，均與判決結果不生影響，爰不逐一論述，併此敘明。
七、本件訴訟費用額為裁判費，金額確定為如主文所示。
中　　華　　民　　國　　111 　年　　9 　　月　　16　　日
              苗栗簡易庭法　官　鄭子文
以上正本係照原本作成。
如對本判決上訴，須於判決送達後20日內向本院提出上訴狀，並
須表明原判決所違背之法令及其具體內容與依訴訟資料可認為原
判決有違背法令之具體事實之上訴理由。（均須按他造當事人之
人數附繕本）。
中　　華　　民　　國　　111 　年　　9 　　月　　16　　日
                        書記官　楊慧萍
民事訴訟法第436條之24第2項：對於本判決之上訴，非以違背法
令為理由，不得為之。